臺灣高雄地方法院刑事判決　　　　　　　94年度易字第1965號
公　訴　人　臺灣高雄地方法院檢察署檢察官
被　　　告　甲○○
上列被告因竊盜案件，經檢察官提起公訴（94年度偵字第23203
號），及移送併案（94年度偵字第23613 號、第29057 號），被
告於本院準備程序進行中，就被訴事實為有罪之陳述，經本院告
知簡式審判程序意旨，並聽取公訴人及被告之意見後，本院合議
庭裁定由受命法官獨任依簡式審判程序審理，判決如下：
    主  文
甲○○連續攜帶兇器竊盜，處有期徒刑玖月。扣案之螺絲起子、
手電筒各貳支均沒收。
    事  實
一、甲○○基於意圖為自己不法所有之概括犯意，連續為下列行
    為：
  (一)於民國94年10月8 日凌晨1 時10分許，基於毀損之犯意，在
    高雄市苓雅區○○○街133 號前，持其所有且客觀上對於人
    之生命、身體及安全構成威脅，可供兇器使用之螺絲起子1
    支，破壞丁○○所有車牌號碼0750-XB 號自用小貨車之左後
    車窗玻璃，致令不堪用後，打開該車左後座車門，進入車內
    竊取丁○○置放於後車箱內之電話線3 捆及電鑽鑽頭一箱得
    手，並暫放於車後座，正欲離去之際，為丁○○發覺報警當
    場查獲，並扣得上開螺絲起子及甲○○所有供搜尋財物時照
    明所用之手電筒各1 支。
  (二)甲○○與穆世明共同基於意圖自己不法之所有之犯意聯絡，
    於94年10月12日22時許，在高雄市前鎮區○○○路英德街口
    ，見安珮琴之車牌號碼J9-1916 號自用小客車車窗遭破壞，
    認有機可趁，由甲○○負責把風，穆世明徒手竊取安珮琴所
    有置放於車牌號碼J9-1916 號自用小客車內之小零錢包，竊
    取零錢包內之新臺幣98元及日幣780 元得手後，正欲離去之
    際，為警當場查獲。
  (三)甲○○於94年12月21日凌晨3 時，在高雄市○○區○○路與
    民利街口附近，持其所有且客觀上對於人之生命、身體及安
    全構成威脅，可供兇器使用之螺絲起子1 支，破壞丙○○所
    有車牌號碼2M-2843 號自用小貨車之右後車窗玻璃（毀損部
    分未據告訴），進而打開車門，竊取丙○○置放於車內之
    VIVAair 廠牌空氣壓縮機1 台，得手後，正搬運該空氣壓縮
    機至其所騎乘之車號SZN -798號機車之腳踏板放置之際，為
    警當場查獲，並扣得上開螺絲起子及甲○○所有供搜尋財物
    時照明所用之手電筒各1 支。
二、案經丁○○訴由高雄市政府警察局苓雅分局報請臺灣高雄地
    方法院檢察署檢察官偵查起訴及高雄市政府警察局前鎮分局
    、鼓山分局報請臺灣高雄地方法院檢察署檢察官併案。
    理  由
一、按本件被告甲○○所犯係死刑、無期徒刑、最輕本刑為3 年
    以上有期徒刑以外之罪，其於準備程序就前揭被訴事實為有
    罪之陳述，經受命法官告知簡式審判程序之旨，並聽取其與
    公訴人之意見後，本院認無不得或不宜改依簡式審判程序進
    行之處，爰依刑事訴訟法第273 條之1 第1 項、第284 條之
    1 ，裁定本件由受命法官獨任進行簡式審判程序，合先敘明
    。
二、訊據被告對於上開犯罪事實迭於警詢、偵查及本院審理時均
    坦承不諱，且有下列證據可資佐證：
  (一)就事實欄一(一)之犯行部分，被告之自白核與告訴人丁○○於
    警詢時指述之遭竊經過相符，且有證人蔡富榮、蔡呂月里於
    警詢中之證述在卷可稽，復有查獲現場照片3 張存卷可參，
    及螺絲起子、手電筒各1 支扣案足資佐證。
  (二)就事實欄一(二)之犯行部分，被告之自白核與共犯穆世明於警
    詢中陳述之情節相符，且經被害人安珮琴於警詢中指述綦詳
    ，並有扣押筆錄、扣押物品目錄表、贓物認領保管收據各1
    份、照片6 張在卷可稽。
  (三)就事實欄一(三)之犯行部分，被告之自白核與被害人丙○○於
    警詢中指述之情節相符，且有扣押筆錄、扣押物品目錄表、
    贓物認領保管收據各1 份，復有螺絲起子、手電筒各1 支扣
    案足資佐證。
  (四)綜上足認，被告之自白與事實相符，應可採為認定被告有罪
    之依據，被告犯行堪以認定，應予依法論科。
三、扣案之螺絲起子2 支，均為塑膠把柄，前端為鐵質，長約15
    公分，其質地堅硬，前端尖銳，業據被告陳明在卷，客觀上
    足以危害人之生命身體，依社會通常觀念可供兇器使用之物
    。被告對於事實欄一(一)(三)所為，係分別持螺絲起子1 支行竊
    ；按攜帶兇器竊盜，衹須行竊時，攜帶具有危險性之兇器為
    已足，而不以該兇器屬其本人所有為必要，從而無論係行為
    人事前攜往、或於現場取得後復持以行竊，僅須行為人於行
    竊之際攜帶作為工具，在客觀上已足對他人之生命身體構成
    威脅，具有危險性，即應成立刑法第321 條第1 項第3 款之
    攜帶兇器竊盜罪（臺灣高等法院暨所屬法院88年12月法律座
    談會採同一見解）。被告對於事實欄一(一)所為，另犯刑法第
    354 條之毀損罪。被告對於事實欄一(二)所為，係徒手行竊，
    核被告此部分犯行，係犯刑法第320 條第1 項之普通竊盜罪
    。被告與穆世明就事實欄一(二)之犯行，有犯意聯絡及行為分
    擔，均為共同正犯。被告就事實欄一(一)所犯之攜帶兇器竊盜
    罪及毀損罪間，有方法、目的之牽連關係，為牽連犯，應依
    刑法第55條之規定，從一重論以攜帶兇器竊盜罪。被告先後
    所犯各罪，時間緊接，手法相同，所犯為基本構成要件相同
    之罪，顯係基於概括犯意反覆為之，為連續犯，應依刑法第
    56條之規定，論以其中情節較重之攜帶兇器竊盜1 罪，並加
    重其刑。檢察官雖僅就被告所犯事實欄一(一)部分之犯罪行為
    起訴，餘者未於起訴書中敘及，但連續犯為裁判上一罪，檢
    察官就犯罪事實一部起訴，依刑事訴訟法第267 條規定，其
    效力及於全部，法院自屬有權全部審判。爰審酌被告正值青
    壯，身強體健，竟不思以正當途逕謀取財富，連續攜帶兇器
    破壞他人車窗竊取財物，侵害他人財產權，危害社會治安，
    所為實不足取，惟念被告於偵審程序中始終坦承犯行，犯後
    態度尚佳等一切情狀，爰量處如主文所示之刑，以資懲儆。
    扣案之螺絲起子、手電筒各2 支，為被告所有供犯罪所用之
    物，業據被告供明在卷，均依刑法第38條第1 項第2 款規定
    ，予以宣告沒收。至被告於94年10月12日為警查獲時所扣得
    之老虎鉗、美工刀、螺絲起子、手電筒各1 支，係自被告所
    騎乘之機車內查獲，並非於行竊時所攜帶，且迭經被告於警
    詢、偵查及本院審理時否認持之為竊盜犯行，因認與94 年
    10月12日所犯之竊盜犯行無關連性，爰不予宣告沒收，附此
    敘明。
據上論斷，應依刑事訴訟法第299 條第1 項前段、第273 條之1
第1 項、第284 條之1 ，刑法第56條、第321 條第1 項第3 款、
、第354 條、第55條、第38條第1 項第2 款，罰金罰鍰提高標準
條例第1 條前段，判決如主文。
本案經檢察官乙○○到庭執行職務。
中　　華　　民　　國　　94　　年　　12　　月　　30　　日
                  鳳山刑事第1 庭      法　官  林芳華
以上正本證明與原本無異。
如不服本判決，應於判決送達後10日內，向本院提出上訴狀。
中　　華　　民　　國　　95　　年　　1 　　月　　2 　　日
                                      書記官  賴佳慧
附錄本案論罪科刑法條
刑法第321條
犯竊盜罪而有左列情形之一者，處 6 月以上、 5 年以下有期徒
刑：
一  於夜間侵入住宅或有人居住之建築物、船艦或隱匿其內而犯
    之者。
二  毀越門扇、牆垣或其他安全設備而犯之者。
三  攜帶兇器而犯之者。
四  結夥三人以上而犯之者。
五  乘火災、水災或其他災害之際而犯之者。
六  在車站或埠頭而犯之者。
前項之未遂犯罰之。
